# 一般借款资本化问题

提问人：Evff 时间：2019-10-18 16:22:35
工程 1 月 1 日开工;
1 月 1 日-6 月 30 日占用的全是专门借款;
7 月 1 日开始占用一般借款，占用金额 3000;
一般借款有两笔:
第 1 笔去年 1 月 1 日借入，本金 3000 ，利率 6%， 3 年第 2 笔本年 7 月 1 日借入，本金 2000 ，利率 7%， 5 年则本年一般借款资本化金额是多少？
(1）.3000×6÷12×[(3000×6%+2000×7%）/(3000+2000）]=96 (2）. 3000×6÷12×[(3000×6% +2000×7%×6÷12）/ (3000+2000×6÷12）
]=93.75
哪个正确？

回答人：chenyiwei
你的两种做法，似乎都可以确认占用的只是第一笔一般借款，没有占用第二笔一般借款？如果是，则直接以 3000*6%*6/12=90 作为一般借款费用资本化金额即可。